【裁判字號】    95,交抗,518
【裁判日期】    950710
【裁判案由】    違反道路交通管理處罰條例
【裁判全文】
臺灣高等法院交通事件裁定             95年度交抗字第518號
抗  告  人
即受處分人  甲○○
上列抗告人即受處分人因違反道路交通管理處罰條例案件，不服
臺灣新竹地方法院，中華民國95年5 月30日所為裁定（95年度交
聲字第134 號），提起抗告，本院裁定如下：
    主  文
抗告駁回。
    理  由
一、原裁定意旨如附件（其中理由一、第三行所載「二二五巷」
    ，應更正為「二五二巷」；理由一、第四行及理由三、(二)第
    二五行所載「行使」，均應更正為「行駛」），茲引用之。
二、抗告意旨以：(一)抗告人之祖母係於民國（下同）九十四年間
    代為收受裁決書，迨九十五年間始經家人告知為防受騙，應
    少收信件及接聽電話，二者未可混為一談；(二)舉發違反道路
    交通管理事件通知單所載應處罰鍰新臺幣九百元，抗告人已
    於九十四年（應係九十五年之誤）四月十日親至監理站繳清
    ，監理站承辦人員將車號「一三八號」，誤為「二六二號」
    ；(三)抗告人因未接獲裁決書，始向原審法院聲明異議，自不
    可能知悉並遵守二十日之法定期間；(四)抗告人於駕駛執照遭
    註銷期間，仍有多次交通違規紀錄，員警均未發覺上情，請
    准領回抗告人之駕駛執照云云。
三、經查：
  (一)原裁定經已敘明：抗告人之祖母彭呂共妹於九十四年九月五
    日代抗告人收受裁決書之際，顯然具有正常一般人辨別事理
    之能力無疑。抗告人遲至九十五年四月二十六日，始行具狀
    聲明異議，已逾二十日之法定期間；且抗告人既係對移送機
    關「逕行註銷其駕駛執照」部分聲明異議，應依循通常訴願
    程序提起訴願及行政訴訟，以玆救濟。抗告人誤向原審法院
    聲明異議，不合法律上之程式，應予駁回。自不因抗告人之
    祖母經家人告以防止受騙之時間係於九十五年間，及抗告人
    非本人收受裁決書，而異其結果。
  (二)抗告人本件違規所駕駛曳引車之車牌號碼為「一三八─ＧＣ
    號」，裁決書記載「限於九十四年九月二十八日前繳納罰鍰
    新臺幣一千八百元」；而抗告人於原審提出之交通部公路總
    局自行收納款項收據，則記載「繳款人三Ｋ─二六二號，於
    九十五年四月十日繳納違規罰款新臺幣九百元」，堪認該收
    據所載之違規，與本件非屬同一。
  (三)員警是否於抗告人之駕駛執照遭註銷期間發覺上情，與本件
    違規事由是否成立，及抗告人聲明異議有無逾期，均不生影
    響。
四、綜上所述，本件抗告意旨均無理由，應予駁回。
據上論斷，應依道路交通管理處罰條例第八十九條，道路交通案
件處理辦法第二十六條，刑事訴訟法第四百十二條，裁定如主文
。
中    華    民    國    95    年    7     月    10    日
                  交通法庭審判長法  官  吳昭瑩
                                法  官  王梅英
                                法  官  王麗莉
以上正本證明與原本無異。
不得再抗告。
                                書記官  洪秋帆
中    華    民    國    95    年    7     月    13    日


司法院資訊處製作；財團法人民間司法改革基金會備份。
